臺灣高等法院刑事裁定
110年度聲字第4477號
聲  請  人  臺灣高等檢察署檢察官
受  刑  人  謝明樺



上列聲請人因受刑人數罪併罰有二裁判以上，聲請定其應執行之
刑（聲請案號：臺灣高等檢察署110年度執聲字第2026號），本
院裁定如下：
    主  文
謝明樺犯如附表所示各罪所處之刑，應執行有期徒刑參年拾月。
    理  由
一、按定應執行刑，不僅攸關國家刑罰權之行使，於受刑人之權
    益亦有重大影響，除顯無必要或有急迫情形外，法院於裁定
    前，允宜予受刑人以言詞、書面或其他適當方式陳述意見之
    機會，程序保障更加周全。本院已於民國110年11月29日以
    視訊方式訊問受刑人謝明樺（下稱受刑人），並聽取檢察官
    及受刑人之意見(本院卷第63、64頁)，合先敘明。
二、聲請意旨略以：受刑人因殺人未遂等數罪，先後經判決確定
    如附表，應依刑法第50條第1項第1款、第2項、第53條、第5
    1條第5款規定，定其應執行之刑，爰依刑事訴訟法第477條
    第1項聲請裁定等語。
三、按裁判確定前犯數罪者，併合處罰之；數罪併罰，分別宣告
    其罪之刑，若宣告多數有期徒刑者，於各刑中之最長刑期以
    上，各刑合併之刑期以下，定其刑期，但不得逾30年，刑法
    第50條第1項前段、第51條第5款分別定有明文。又數罪併罰
    ，有二裁判以上者，依第51條之規定，定其應執行之刑，同
    法第53條亦定有明文。次按裁判確定前犯數罪者，併合處罰
    之，但有得易科罰金之罪與不得易科罰金之罪之情形，受刑
    人請求檢察官聲請定應執行刑者，依第51條規定定之，刑法
    第50條第1項但書第1款、第2項定有明文。另數罪併罰中之
    一罪，依刑法規定得易科罰金，若因與不得易科之他罪併合
    處罰結果而不得易科罰金時，原可易科部分所處之刑，自亦
    無庸為易科折算標準之記載（司法院大法官釋字第144號、
    第679號解釋意旨參照）。再按刑事訴訟法第370條第2項、
    第3項，已針對第二審上訴案件之定應執行之刑，明定有不
    利益變更禁止原則之適用；分屬不同案件之數罪併罰，倘一
    裁判宣告數罪之刑，曾經定其執行刑，再與其他裁判宣告之
    刑定其執行刑時，在法理上亦應同受此原則之拘束（最高法
    院103年度第14次刑事庭會議決議意旨參照）。基此，上開
    更定之應執行刑，不應比前定之應執行刑加計其他裁判所處
    刑期或所定應執行刑後為重，否則即與法律秩序理念及法律
    目的之內部界限有違，難謂適法（最高法院93年度台非字第
    192號判決意旨參照）。
四、經查：受刑人因殺人未遂等案件，先後經臺灣新北地方法院
    及本院判決判處如附表所示之刑確定，且各罪俱係於附表編
    號1所示判決確定日期（109年10月20日）前所為，就上開各
    案犯罪事實為最後判決之法院復為本院，有本院被告前案紀
    錄表及如附表各編號之判決書附卷可稽。本院就附表編號1
    至3所示案件再為定應執行刑之裁判時，自應受前開判決所
    為定應執行刑內部界限之拘束，而應在上開已定應執行刑部
    分加計未定應執行刑之總和即有期徒刑部分於3年11月範圍
    內定應執行刑。復查，如附表編號1、2所示之罪得易科罰金
    、附表編號3所示之罪不得易科罰金，屬刑法第50條第1項但
    書第1款之情形，依同條第2項規定，須經受刑人請求檢察官
    聲請定其應執行刑，始得依同法第51條規定定之。茲受刑人
    已表示請求檢察官就如附表所示各罪，聲請合併定應執行刑
    ，此有受刑人簽名之定刑聲請切結書在卷可憑（本院卷第9
    頁）。茲聲請人依刑事訴訟法第477條第1項之規定，以本院
    為犯罪事實最後判決之法院，聲請就如附表所示各罪所處之
    刑定應執行之刑，其聲請經核尚無不合，應予准許。經考量
    受刑人所犯如附表編號1所示之罪為施用毒品案件，附表編
    號2所示之罪為妨害自由案件，附表編號3所示之罪為殺人未
    遂案件，罪質均不相同，且附表編號1至3之犯罪時間均在10
    8年10月間，犯罪時間密切，暨其所犯之不法內涵及侵害法
    益程度等情，並權衡其行為責任與整體刑法目的及相關刑事
    政策等因素；再參酌受刑人於本院訊問時就定應執行之刑所
    表示之意見（本院卷第63、64頁），爰裁定如主文所示之應
    執行刑。另本件受刑人所犯附表編號1、2之罪雖經法院判處
    得易科罰金之刑，但因與附表編號3所示不得易科罰金之刑
    合併定應執行刑，依上揭說明，自無庸再為易科罰金折算標
    準之諭知，附此敘明。
據上論斷，應依刑事訴訟法第477條第1項，刑法第50條第2項、
第53條、第51條第5款，裁定如主文。
中　　華　　民　　國　　110 　年　　11　　月　　30　　日
                  刑事第三庭    審判長法　官  張惠立
                                      法　官  鄭昱仁
                                      法　官  劉兆菊
以上正本證明與原本無異。
如不服本裁定，應於收受送達後五日內向本院提出抗告狀。
                                      書記官  陳嬿如
中　　華　　民　　國　　110 　年　　11　　月　　30　　日
附表：
編號  1 2 3 罪名  毒品危害防制條例 妨害自由 殺人未遂 宣告刑  有期徒刑2月 有期徒刑2月 有期徒刑3年8月 犯罪日期  108年10月8日11時50分為警採尿前回溯96小時內之某時許 108年10月7日 108年10月7日 偵查機關年度案號  新北地檢109年度毒偵字第2002號 新北地檢108年度偵字第31743號 新北地檢108年度偵字第31743號 最後事實審 法院 新北地院 臺灣高院 臺灣高院  案號 109年度簡字第3052號 109年度上訴字第3959號 109年度上訴字第3959號  判決日期 109年9月7日 110年2月24日 110年2月24日 確定判決 法院 新北地院 臺灣高院 最高法院110年度台上字第4475號判決以受刑人上訴不合法駁回本院109年度上訴字第3959號判決  案號 109年度簡字第3052號 109年度上訴字第3959號   確定日期 109年10月20日 110年2月24日 110年7月22日 得否易科罰金  是 是 否 備註  新北地檢109年度執字第13938號 新北地檢110年度執字第3807號 新北地檢110年度執緝字第1773號   編號1、2曾經本院110年度聲字第1711號裁定應執行有期徒刑3月確定（新北地檢110年度執更緝字第384號）